ACORDAO-COMPLETO-2344036

ACÓRDÃO DE RELAÇÃO

ACÓRDÃO DE RELAÇÃO 424/2019 ATA 2/2019 - SEGUNDA CÂMARA

Acórdão 424/2019-TCU-Segunda Câmara
Vista esta representação, com pedido de medida cautelar, formulada por Peugeot Citroen do Brasil Automóveis Ltda. (PSA) , relacionada ao Pregão Eletrônico 10/2018 (UASG 110746) ;
considerando que a manutenção básica da totalidade dos veículos da frota atual da PMERJ e da PCERJ, composta de 3.796 viaturas sedans (2.563 da PMERJ e 1.233 da PCERJ) , é executada por integrantes das próprias corporações, ou seja, por técnicos que já dominam os procedimentos de manutenção de automóveis com motores aspirados;
considerando as evidências de que a PCERJ e a PMERJ não possuem mão de obra especializada para proceder a manutenção de motores turbo alimentados;
considerando as evidências de maiores custos envolvidos na manutenção e dificuldades na obtenção de peças de reposição para esses tipos de veículos, com possíveis reflexos sobre os custos e o tempo de reparo;
considerando que os ajustes no edital, em consonância com as sugestões apresentadas pelas licitantes, após a audiência pública prévia, com a presença de 13 empresas, e que resultou na possibilidade de participação de seis montadoras/veículos, têm o condão de demonstrar que a entidade buscou ampliar a competitividade, a ampla participação no certame e a economicidade;
considerando que a vencedora do certame apresentou preços abaixo dos estimados pela Administração;
considerando que a avaliação das propostas foi de acordo com as cláusulas do edital, não havendo ilegalidade;
os ministros do Tribunal de Contas da União, reunidos em sessão de 2ª Câmara, ACORDAM, por unanimidade, de acordo com os pareceres emitidos nos autos e com fundamento nos arts. 235 e 237 do Regimento Interno, c/c o art. 113, § 1º, da Lei 8.666/1993 e no art. 103, § 1º, da Resolução TCU 259/2014, em conhecer da presente representação, eis que satisfeitos os requisitos de admissibilidade previstos no Regimento Interno, para, no mérito, considerá-la improcedente; em indeferir o requerimento de medida cautelar formulado pela representante, tendo em vista a inexistência dos pressupostos necessários para sua concessão; em encaminhar cópia desta decisão, acompanhada da instrução da unidade técnica, à representante; e em arquivar os presentes autos.
1. Processo TC-Processo 040.818/2018-7 (REPRESENTAÇÃO) 
1.1. Classe de Assunto: VI.
1.2. Representante: Peugeot Citroen do Brasil Automóveis Ltda. - PSA (CNPJ 67.405.936/0001-73) .
1.3. Unidade: Gabinete de Intervenção Federal no Estado do Rio de Janeiro - IFERJ.
1.4. Relatora: ministra Ana Arraes.
1.5. Representante do Ministério Público: não atuou.
1.6. Unidade Técnica: Secretaria do TCU no Estado do Rio de Janeiro – Sec/RJ.
1.7. Representação Legal: Débora Romano (OAB/SP 98.602) , representando Peugeot Citroen do Brasil Automóveis Ltda.
1.8. Determinações/Recomendações/Orientações: não há.

Segunda Câmara

Peugeot Citroen do Brasil Automóveis Ltda. - PSA (CNPJ 67.405.936/0001-73).

ANA ARRAES

Débora Romano (OAB/SP 98.602), representando Peugeot Citroen do Brasil Automóveis Ltda.

Não atuou.

REPRESENTAÇÃO (REPR)

Secretaria do TCU no Estado do Rio de Janeiro - Sec/RJ.